臺灣高雄地方法院刑事判決　　　　　　　　　　　　　九十年度訴字第二六四七號
　　公　訴　人　臺灣高雄地方法院檢察署檢察官
　　被　　　告　甲○○
右列被告因違反毒品危害防制條例案件，經檢察官提起公訴（九十年度毒偵緝字第四
四三號），本院判決如左：
    主  文
甲○○施用第一級毒品，處有期徒刑陸月，如易科罰金，以參佰元折算壹日；又連續
施用第二級毒品，處有期徒刑肆月，如易科罰金，以參佰元折算壹日。應執行有期徒
刑玖月，如易科罰金，以參佰元折算壹日。
    事  實
一、甲○○前因施用毒品案件，於八十九年五月間經臺灣高雄地方法院以八十九年度
    毒聲字第三七九五號裁定送勒戒處所觀察、勒戒後，認無繼續施用毒品之傾向，
    業經臺灣高雄地方法院檢察署檢察官於八十九年五月二十九日以該署八十九年度
    毒偵字第三二八七號不起訴處分確定。詎甲○○仍不知悔改，復於五年內，再度
    基於施用第二級毒品安非他命之概括犯意，自八十九年十二月十六日起，在高雄
    市○○區○○路二十二號二樓之住處，以燒烤玻璃瓶方式，施用第二級毒品安非
    他命，並於八十九年十二月十八日至高雄市政府警察局新興分局接受列管毒品人
    口尿液檢驗，經採尿送驗後發現甲○○尿液中含有甲基安非他命陽性反應，甲○
    ○仍不知悔悟，承前開犯意，連續於其上開處所施用安非他命多次，最後一次係
    於九十年八月九日，在前開自宅內施用。被告復於九十年八月七日中午，在上開
    處所，以將第一級毒品海洛因摻雜於香煙中之方式，施用第一級毒品海洛因一次
    ，嗣於九十年八月九日，甲○○送臺灣高雄看守所附設勒戒處所執行觀察勒戒期
    間，其尿液篩檢結果，呈鴉片陽性反應，而認有繼續施用毒品之傾向。
二、案經高雄市政府警察局三民第一分局移送臺灣高雄地方法院檢察署檢察官偵查起
    訴。
    理  由
一、右揭事實業據被告甲○○於本院調查及審理時供承不諱，而被告於八十九年十二
    月十八日，至高雄市政府警察局新興分局接受列管毒品人口尿液檢驗時所採集之
    尿液，經送臺灣檢驗科技股份有限公司檢驗之結果，呈現曾施用第二級毒品安非
    他命之陽性反應，有該公司八十九年十二月二十六日濫用藥物尿液檢驗報告（報
    告編號：ＫＨ二０００Ｃ0000000號）一份附卷可佐；而被告於送臺灣高
    雄看守所附設勒戒處所執行觀察勒戒期間，於九十年八月十日上午九時許採集之
    尿液，經檢驗之結果，呈鴉片陽性反應，有臺灣高雄看守所附設勒戒處所受勒戒
    人尿液檢驗結果報告表乙紙附卷可稽。又雖甲基安非他命經口服投與後，約百分
    之七十於二十四小時內可自尿液中排出，然其尿液內含甲基安非他命成分之檢出
    ，與投與甲基安非他命的量、個人體質、檢驗儀器之精密度有關，通常採尿化驗
    是否呈陽性反應，應以投與後二十四小時內所採者為宜，此有行政院衛生署藥物
    食品檢驗局（八０）藥檢壹字第四五二九號函可佐，然由上開函示可知，在行為
    人施用第二級毒品二十四小時後，仍有可能有少量之安非他命可自尿液中檢出。
    是依上開補強證據，已足資擔保被告上開任意性自白具有相當程度之真實性，而
    得使本院確信被告前述自白之犯罪事實確屬真實。而被告先前因施用毒品案件，
    於八十九年五月間經臺灣高雄地方法院以八十九年度毒聲字第三七九五號裁定送
    勒戒處所觀察、勒戒後，認無繼續施用毒品之傾向，業經臺灣高雄地方法院檢察
    署檢察官於八十九年五月二十九日以該署八十九年度毒偵字第三二八七號不起訴
    處分確定乙節，則有臺灣高雄地方法院檢察署檢察官八十九年度毒偵字第三二八
    七號不起訴處分書、該署刑案資料查註紀錄表及臺灣高等法院被告全國前案記錄
    表各一份附卷可參；又本件被告因再度連續施用第二級毒品安非命及施用第一級
    毒品，經依本院裁定送臺灣高雄看守所附設勒戒處所觀察、勒戒後，結果認有繼
    續施用毒品傾向，有本院九十年度毒聲字第四九四五號刑事裁定及臺灣高雄看守
    所附設勒戒處所於九十年八月十七日以高所坤戒勒字第二二四六號函送之之有無
    繼續施用毒品傾向證明書各一份在卷可憑。被告二犯施用毒品安非他命及海洛因
    ，經送觀察勒戒後，並認有繼續施用毒品之傾向等情，犯罪事證明確，犯行實堪
    認定。
二、按犯毒品危害防制條例第十條之罪，經觀察勒戒後，無繼續施用毒品之傾向者，
    應由檢察官為不起訴處分。經不起訴處分後五年內再犯第十條之罪，經觀察勒戒
    後，認有繼續施用毒品之傾向者，即不適用前項之規定（即應由檢察官偵查起訴
    ），毒品危害防制條例第二十條第三項定有明文。核被告前案於經不起訴處分後
    ，五年內再犯毒品危害防制條例第十條第一項、第二項之罪，且經觀察勒戒後，
    有繼續施用毒品之傾向，依前揭規定，應依毒品危害防制條例第十條第一、二項
    之規定論罪科刑。被告先後多次施用第二級毒品安非他命之犯行，時間緊密，犯
    意概括，所犯構成要件相同，為連續犯，依刑法第五十六條規定，以一罪論，並
    加重其刑。其施用第一級毒品、第二級毒品前持有毒品之低度行為，為其施用第
    一級、第二級毒品之高度行為所吸收，不另論罪。被告所犯上開二罪，犯意各別
    ，行為不同，應分論併罰。公訴人雖僅就被告於八十九年十二月十七日施用第二
    級毒品安非他命一次之行為起訴，而就被告自同年月十六日起迄九十年八月九日
    止（除八十九年十二月十七日外），仍有施用第二級毒品安非他命之行為未據起
    訴，然檢察官就犯罪事實一部起訴者，其效力及於全部，本件被告自八十九年十
    二月十六日起迄九十年八月九日止（除八十九年十二月十七日外），施用第二級
    毒品安非他命之行為，與檢察官起訴之部份有連續犯之裁判上一罪關係，為起訴
    效力所及，本院自得一併加以裁判。審酌被告已有施用毒品，經觀察勒戒之紀錄
    ，竟再施用毒品，顯見意志不堅，及其犯罪戕害自身，尚無害及他人，犯罪後坦
    承犯行，態度良好等一切情狀，爰分別酌情量處如主文所示之刑，並定其應執行
    刑及均諭知易科罰金之折算標準。
三、據上論斷，應依刑事訴訟法第二百九十九條第一項前段，毒品危害防制條例第十
    條第一項、第二項，刑法第十一條前段、第五十六條、第四十一條第一項前段、
    第二項、第五十一條第五款，罰金罰鍰提高標準條例第二條，判決如主文。
本案經檢察官葉淑文到庭執行職務。
中     華     民     國      九十一     年      一      月      四      日
                              臺灣高雄地方法院刑事第六庭
                                  審判長 法  官     趙家光
                                         法  官     邱明弘
                                         法  官     邱泰錄
右正本證明與原本無異。
如不服本判決，應於判決送達後十日內，向本院提出上訴狀。
                                         書記官    林慧君
中    華    民    國      九十一      年     一      月      四      日
毒品危害防制條例第十條
施用第一級毒品者，處六月以上五年以下有期徒刑。
施用第二級毒品者，處三年以下有期徒刑。
